【裁判字號】    89,交上訴,79
【裁判日期】    891130
【裁判案由】    業務過失致死
【裁判全文】
臺灣高等法院高雄分院刑事判決          八十九年度交上訴字第七九號
    上訴人
    即被告      甲○○
右上訴人因業務過失致死案件，不服臺灣澎湖地方法院八十九年度交訴字第五號中華
民國八十九年十月三日第一審判決（起訴案號：臺灣澎湖地方法院檢察署八十九年度
偵字第一八四號），提起上訴，本院判決如左：
      主      文
上訴駁回。
甲○○緩刑貳年。
      事      實
一、甲○○係協福營造工程公司所僱用之大貨車司機，為從事駕駛業務之人。其於民
    國八十九年四月二十一日下午七時十分許，駕駛車號ＶＴ—五五八號之大貨車，
    沿澎湖縣澎三號道路行駛，行經該路段許家車站南端約一百公尺處，大貨車發生
    故障，甲○○本應注意汽車停車時，於設有禁止停車標誌、標線之處所不得任意
    停車及顯有妨害他車通行之處所亦不得停車之規定，而依當時情形，亦並無不能
    注意之情事，竟疏未注意，貿然將前述大貨車停放在劃有白線之機車專用道上等
    待拖車前來拖吊，且亦未開啟方向燈及設置警示標誌，適陳蔡匏騎乘車號ＰＷＬ
    —七八五號之重型機車，行駛於機車專用道，由該大貨車後方而來，因閃避不及
    而撞上停放在前揭處所之營業用大客車左後車尾，致陳蔡匏人車倒地，並滑行至
    靠近道路中心線處，適有酒後駕駛之薛東園（已另為判決），超速駕駛車牌ＷＸ
    —０二二一自小客車由後而至，亦疏未注意而撞上倒地之陳蔡匏，陳蔡匏因而受
    有多處嚴重骨折及腹內出血之傷害，經送醫急救後，仍不治死亡。
二、案經澎湖縣政府警察局馬公分局報請臺灣澎湖地方法院檢察署檢察官偵查起訴。
      理      由
一、右開事實，業據上訴人即被告甲○○於警訊、偵查中、原審及本院坦承不諱，核
    與同案被告薛東園於警訊、偵查中及原審供述、被害人家屬乙○○指訴之情節相
    符，並有道路交通事故調查表、現場照片二十張在卷可稽。又又被害人陳蔡匏確
    因本件車禍致使多處嚴重骨折及腹內出血，並因此死亡之事實，亦經檢察官督同
    法醫師相驗明確，有卷附相驗屍體證明書、驗斷書、及勘驗筆錄附卷足稽。
二、按汽車在設有禁止停車標誌、標線之處所不得停車，於顯有妨害他車通行之處所
    亦不得停車，道路交通安全規則第一百十二條第四款、第九款分別定有明文。被
    告甲○○因車輛故障停車，本應注意上開規定，況且依當時狀況並非不能注意，
    竟疏於注意，將大貨車停放在機車專用道上，且未開啟方向燈及設置警告標誌，
    因而致被害人撞上其大貨車，滑行至車輛往來頻繁道路之中心線旁，並因而遭其
    他車輛撞擊死亡，顯有過失，臺灣省高屏澎區車輛行車事故鑑定委員會亦同此見
    解，有該會鑑定意見書附卷可稽。又被告之過失行為與被害人之死亡間，具有相
    當因果關係。本案事證明確，被告犯行堪予認定。
三、被告甲○○平日以駕駛大貨車為業，核其所為，係犯刑法第二百七十六條第二項
    之業務過失致人於死罪。原審因而適用刑法第二百七十六條第二項，罰金罰鍰提
    高標準條例第一條前段之規定，並審酌被告過失之程度非重，犯行坦承犯行，態
    度良好，惟尚未與被害人家屬達成和解等一切情狀，量處有期徒刑六月。經核原
    判決認事用法並無不合，量刑亦屬適度。被告上訴意旨，指摘原判決量刑過重不
    當，為無理由，應予駁回。
四、查被告前未曾受有期徒刑以上刑之宣告，有臺灣高等法院被告全國前案紀錄表在
    卷可稽。茲因一時不慎肇事，觸犯刑章，惟於本院審理時，已與被害人家屬成立
    民事調解，有澎湖縣馬公市調解委員會調解書一紙在卷可稽。經此偵審程序及科
    刑教訓，當知所警惕，應無再犯之虞，本院因認被告所受之宣告，以暫不執行為
    適當，併宣告緩刑二年，以啟自新。
據上論結，應依刑事訴訟法第三百六十八條、刑法第七十四條第一款，判決如主文。
本案經檢察官羅正平到庭執行職務。
中    華    民    國     八十九     年      十一      月     卅   日
                              臺灣高等法院高雄分院刑事第三庭
                                  審判長法官  莊秋桃
                                        法官  陳中和
                                        法官  謝宏宗
右正本證明與原本無異。
如不服本判決，應於判決送達後十日內向本院提出上訴狀，其未述理由者並應於提
出上訴狀後十日內向本院補提理由書（應附繕本)。
                                      書記官  陳靖華
中    華    民    國     八十九     年      十二      月     四   日
附錄：本判決論罪科刑法條：
刑法第二百七十六條第二項
從事業務之人，因業務上之過失犯前項之罪者，處五年以下有期徒刑或拘役，得併科
三千元以下罰金。
           Ｊ


司法院資訊處製作；財團法人民間司法改革基金會備份。
